【裁判字號】    89,上易,555
【裁判日期】    890331
【裁判案由】    竊盜
【裁判全文】
臺灣高等法院臺中分院刑事判決              民國八十九年度上易字第五五五號
    上  訴  人
    即  被  告  丙○○
右上訴人因竊盜案件，不服臺灣台中地方法院八十八年度易字第四○○二號，中華民
國八十九年一月二十六日第一審判決（起訴案號：臺灣台中地方法院檢察署八十八年
度偵字第二四五二二號），提起上訴，本院判決如左：
    主      文
上訴駁回。
    事實及理由
一、本案經本院審理結果，認第一審判決認事用法及量刑均無不當，應予維持，並引
    用第一審判決書記載之事實、證據及理由（如附件）。
二、上訴人即被告丙○○在本院未提出其他有利之證據，其辯稱所拿取之鋁門窗係他
    人不要之物，並非行竊云云，然查被告所取走之鋁門窗有數噸之多，據被害人乙
    ○○指稱該批鋁門窗乃其向中興國宅大樓管理委員會所購買拆卸之物，並非廢棄
    品等語，足見被告所辯無足採取，其上訴否認犯罪，為無理由，應予駁回。
三、據上論斷，應依刑事訴訟法第三百七十三條、第三百六十八條，判決如主文。
本案經檢察官蔡秀男到庭執行職務。
中      華      民      國    八十九     年      三       月    三十一  日
                                  臺灣高等法院臺中分院刑事第二庭
                                        審判長法  官  羅  禮  政
                                              法  官  蔡  聰  明
                                              法  官  陳  欣  安
右正本證明與原本無異。
不得上訴。
                                              書記官  陳  秀  真
中      華      民      國    八十九     年      四       月    五      日
                                                                        Ｏ
台灣台中地方法院刑事判決                        八十八年度易字第四二號
    公  訴  人  台灣台中地方法院檢察署檢察官
    被      告  丙○○  男  二十七歲（民國○○○年○月○日生）
                        住台中縣霧峰鄉○○路一九一巷十二號
                        身分證統一編號：Ｚ000000000號
右列被告因竊盜案件，經檢察官提起公訴（八十八年度偵字第二四五二二號），本院
判決如左：
    主  文
丙○○連續攜帶兇器竊盜，處有期徒刑拾月。
扣案之六角扳手壹支沒收之。
    事  實
一、丙○○素行不良，前有多次違反麻醉藥品管理條例及竊盜、贓物等前科紀錄（五
    年以內之案件均接續執行，未構成累犯），竟仍不知悔改，又意圖為自己不法之
    所有，並基於概括之犯意，先於八十八年十二月二十日上午四時許，在台中縣大
    里市○○路六十一號中興國宅前管制道路之中央，下手竊取乙○○所購得拆卸下
    來之鋁門窗及鋁框一批（數量不詳），置於租得之小貨車上，得手後將之出售與
    某不詳姓名之中古商得款新臺幣（下同）九千元供己花用。又於同月二十一日上
    午二時三十分許，在台中縣大里市○○路十五之一號前，攜帶其所有客觀上足以
    傷害人之身體可供兇器使用之六角扳手一支，下手破壞貨車電門（毀損部分未據
    告訴），竊取甲○○所有車牌號碼ＳＧ─０八六號大貨車一部（車門未上鎖），
    得手後再駕駛該大貨車於同日上午三時許，前往台中縣大里市○○路六十一號前
    管制道路之中央，下手竊取乙○○所有之鋁框時，於搬運中為乙○○發現而不遂
    ，並扣得丙○○所有供竊車用之之六角扳手一支。
二、案經台中縣警察局霧峰分局移送台灣台中地方法院檢察署檢察官偵查起訴。
    理  由
一、訊據被告丙○○坦承前開竊取大貨車之犯行，惟矢口否認其有竊取鋁門窗及鋁框
    之犯行，辯稱：那些鋁門窗放在馬路中央，伊以為是別人不要的云云。惟查被害
    人乙○○於本院審理時到庭供稱：伊從事拆除工作，地震後伊向中興國宅大樓管
    理委員會購買拆除下來共好幾噸之鋁門窗，放在馬路旁，那條道路有管制，前後
    有擋起來，一般人從外觀上即可分辨出那些拆下來之鋁門窗可以出賣，並不是要
    丟棄之物品等語，衡情數噸之鋁門窗縱有損壞，亦有為數不少之價值，且該等鋁
    門窗置於管制中之道路，客觀上亦顯然非屬他人所欲丟棄之物，是故被告辯稱伊
    以為那些鋁門窗是別人不要之物品云云，顯係飾卸之詞，委不足採。此外右揭事
    實，亦據被害人甲○○、乙○○二人於警訊中指訴綦詳，並有贓物認領收據二紙
    在卷可稽，且有六角扳手一支扣案足佐。本件事證明確，被告之犯行堪以認定。
二、核被告第一次竊取鋁門窗及鋁框之所為，係犯刑法第三百二十條第一項竊盜罪。
    被告於八十八年十二月二十一日上午三時許，已著手於竊取鋁框之實行，嗣經被
    害人發現而不遂，係犯刑法第三百二十條第三項、第一項之竊盜未遂罪。另按攜
    帶兇器竊盜，祇須行竊時攜帶具有危險性之兇器為已足，並不以攜帶之初有行兇
    之意圖為必要（最高法院六十二年度台上字第二四八九號判例可資參照），本件
    被告攜帶客觀上具有危險性足以傷害人身體之六角扳手一支，持之竊取大貨車，
    核其該部分所為，係犯刑法第三百二十一條第一項第三款之攜帶兇器竊盜罪。公
    訴人認被告該部分之行為，係犯刑法第三百二十條第一項普通竊盜罪，尚有未洽
    ，該部分之起訴法條應予變更。被告先後多次竊盜犯行，時間緊接，所犯罪質相
    同之罪名，顯係基於概括之犯意反覆為之，應依連續犯之規定論以攜帶兇器竊盜
    一罪，並加重其刑。爰審酌被告素行不良，竟不知悔改惕勵，再為本件連續竊盜
    犯行，惡性不輕，且對部分犯行猶飾詞圖卸，本不宜輕罰，惟念及被告於本件所
    竊取之財物價值非鉅等一切情狀，量處如主文所示之刑，以資懲儆。扣案之六角
    扳手一支，為被告所有供本件竊車所用之物，業經被告所自承，併依刑法第三十
    八條第一項第二款之規定，宣告沒收之。
據上論斷，應依刑事訴訟法第二百九十九條第一項前段、第三百條，刑法第五十六條
、第三百二十一條第一項第三款、第三十八條第一項第二款，判決如主文。
中      華      民      國    八十九    年      一      月    二十六    日
                                台灣台中地方法院刑事第六庭
                                        法  官  張  靜  琪
右正本證明與原本無異。
如不服本判決，應於送達後十日內向本院提出上訴狀(須附繕本)，上訴於台灣高等
法院台中分院。
                                        書記官
中      華      民      國    八十九    年      一      月    二十六    日
附錄論罪科刑法條
刑法第三百二十一條
犯竊盜罪而有左列情形之一者，處六月以上五年以下有期徒刑：
一、於夜間侵入住宅或有人居住之建築物、船艦，或隱匿其內而犯之者。
二、毀越門扇、牆垣或其他安全設備而犯之者。
三、攜帶兇器而犯之者。
四、結夥三人以上而犯之者。
五、乘火災、水災或其他災害之際而犯之者。
六、在車站或埠頭而犯之者。
前項之未遂犯罰之。


司法院資訊處製作；財團法人民間司法改革基金會備份。
